# 请教陈版，联营企业所支付的利息，应如何进行处理？

提问人：charlenexhe 时间：2019-07-31 15:20:41
请教陈版和各位老师，假设 A 公司持有子公司 B 80% 的股权，B 公司持有联营企业 C 40% 的股权。C 公司向 B 公司借款，并支付给 B 公司利息 100 万元。B 公司和 C 公司均已在各自报表中确认利息收入和利息支出。请问在 B 个别报表和 A 公司合并报表的角度上是否应进行如下调整？
B 公司个别报表：借：利息收入 10040%=40贷：长期股权投资——损益调整40 A 公司合并报表：借：少数股东权益 4020%=8 贷：少数股东损益 8 十分感谢各位老师！！

回答人：chenyiwei
不需要。因为 B、C 各自已确认利息收入和利息支出，即分别计入损益，故属于已实现的损益，而不是未实现的逆流或顺流交易损益。期末无需特殊调整。

提问人：charlenexhe 时间：2019-08-01 18:21:45
感谢陈版，经参考另一篇帖子 https://bbs.esnai.com/thread-5381044-1-1.html 还有以下疑惑：
假设 C 公司 2018 年仅有这一笔交易，净利润为-100 万元，B 个别报表层面上根据权益法进行以下确认：
借：投资收益 100*40%=40 万
贷：长期股权投资——损益调整 40 万，
但站在 A 集团层面上，归属于集团的利息收入为 100+(-100*40%)=60 万元，是否应该对利息收入和投资收益进行如下分类调整呢？
借：利息收入 40 万
贷：投资收益 40 万
十分感谢您！

回答人：chenyiwei
可以。